【裁判字號】    88,訴,271
【裁判日期】    890121
【裁判案由】    傷害等
【裁判全文】
台灣嘉義地方法院刑事判決                          八十八年度訴字第二七一號
    公  訴  人  台灣嘉義地方法院檢察署檢察官
    被      告  己○○
    選任辯護人  蔡碧仲
                汪玉蓮律師
                吳碧娟律師
    被      告  庚○○
右列被告等因傷害等案件，經檢察官提起公訴（八十八年度偵字第二一四五號），本
院判決如左：
    主  文
己○○、庚○○共同傷害人之身體，己○○處拘役肆拾日，庚○○處拘役貳拾日，如
易科罰金，均以佰元折算壹日。
己○○被訴搶奪部分，無罪。
    事  實
一、己○○因不滿甲○○糾纏其母親戊○○，竟與其叔父庚○○及其他五、六名姓名
    年籍不詳之成年男子，共同基於傷害他人身體之犯意聯絡，於民國八十七年九月
    十八日午夜零時時分，在嘉義市○○街與忠義街交岔路口戊○○所任職之依伊理
    容店前，共同毆打甲○○，致甲○○受頭部外傷併腦震盪、右手撕裂傷及第四、
    五腰椎間盤軟骨破裂併神經壓迫之傷害。
二、案經被害人甲○○訴由嘉義市警察局第一分局報請台灣嘉義地方法院檢察署檢察
    官偵查起訴。
    理  由
壹、有罪部分：
一、訊據被告己○○固不否認有於前揭時間、地點毆打甲○○之事實，惟否認告訴人
    甲○○受有前揭傷害，辯稱：當時係徒手毆打甲○○，且當時甲○○手上有包紮
    有舊傷等語；另訊據被告庚○○則否認有何傷害之行為，辯稱：當時係要去拉己○○，並未毆打甲○○等語。然查：前揭事實，業據告訴人甲○○於警訊時（警
    卷第一頁以下參見）、偵查中（偵卷第七頁以下參見）以及本院調查時（本院八
    十八年五月十八日、八十八年六月一日訊問筆錄參見）指述明確，經核與證人丙○○於警訊時證稱：「：：甲○○被打倒在地上，我上前去勸他們不要打了，但
    他們（約有七、八人）拳打腳踢甲○○」等語（警卷第十三頁以下參見）、偵查
    中證稱：「（問：甲○○於八十七年九月十九日零時被己○○、庚○○打？答：
    ）有」、「（問：甲○○如何被己○○、庚○○毆打？答：）如甲○○所述」等
    語（偵卷第八頁反面參見）以及本院調查時證稱：「打人的有己○○、庚○○等
    人」等語（本院八十八年五月十八日訊問筆錄參見）之情節相符，堪信為真實，
    是被告己○○、庚○○二人確有前揭行為，應堪採信，被告所辯前詞，委不足採
    ，此外，復有診斷證明書二紙及被害報告單一紙在卷可按，是本件事證已臻明確
    ，被告犯行堪予認定。
二、核被告己○○、庚○○二人所為，均係犯刑法第二百七十七條第一項之傷害罪。
    被告己○○、庚○○與其他五、六名姓名年籍不詳之成年男子間，有犯意聯絡及
    行為分擔，為共同正犯。爰審酌分別被告犯罪之動機、目的、手段、品性、智識
    程度、犯罪所生之損害，及犯罪後態度等一切情狀，分別量處處如主文所示之刑
    ，並諭知易科罰金之折算標準。
貳、無罪部分：
一、另公訴意旨略以：己○○於毆打甲○○之時，另行起意，意圖為自己不法之所有
    ，乘甲○○閃躲不及注意之際，搶奪甲○○所持之ＭＯＴＯＲＯＬＡ牌折疊式行
    動電話機一具，因認被告之行為涉有刑法第三百二十五條第一項之搶奪罪嫌。
二、按犯罪事實應依證據認定之，無證據不得推定其犯罪事實；又不能證明被告犯罪
    者，應諭知無罪之判決，刑事訴訟法第一百五十四條、第三百零一條第一項分別
    定有明文。而所謂認定犯罪事實之證據，係指足以認定被告確有犯罪行為之積極
    證據而言，該項證據自須適合於被告犯罪事實之認定，始得採為斷罪資料，又告
    訴人之告訴，係以使被告受刑事訴追為目的，是其陳述是否與事實相符，仍應調
    查其他證據以資審認，此觀諸最高法院二十九年上字第三一○五號、四十年台上
    字第八六號及五十二年台上字第一三○○號判例自明。
三、公訴意旨認被告己○○涉有刑法第三百二十五條第一項之搶奪罪嫌，無非係以告
    訴人甲○○之指述以及證人丙○○之證詞為據。訊據被告己○○否認有何搶奪之
    行為，辯稱：伊僅有毆打己○○，但並未搶奪己○○之行動電話等語。
四、經查：證人丙○○固於本院調查時到庭證稱告訴人之行動電話係被告己○○取走
    等語（本院八十八年五月十八日、八十八年六月二十二日訊問筆錄參見），然而
    ，被告於警訊時證稱：「：：我無法指認係何人搶的，因當時很亂又人多，我僅
    看見有人出手搶走甲○○手中之行動電話」等語（警卷第十四頁，八十八年三月
    六日偵訊筆錄參見），於偵查中證稱：「（問：甲○○之行動電話有無被搶？答
    ：）有，但不知被何人拿走的，因為當時很多人」（偵卷第八頁反面，八十八年
    三月三十一日訊問筆錄參見）等語，而證人丙○○於八十八年三月間之警訊時、
    偵查中，猶證稱因現場人多很亂因而不知被何人拿走的等語，詎於八十八年五月
    、八月本院調查時，竟證稱係被告己○○所為，其證詞顯悖於常理，是證人丙○○前揭證詞，應不足採；次查：告訴人於本院調查時稱：「（行動電話）至今尚
    未尋獲，號碼我已經忘記了，行動電話是以『丁○○』名義申請的，約在八十七
    年三月份左右向中華電信申請的，號碼好像是○九三五開頭的，丁○○去申請的
    ：：」等語（本院八十八年六月二十二日訊問筆錄參見），然證人丁○○則證稱
    ：「向台灣大哥大申請的」、「帳單是甲○○在交錢，因行動電話是我借他的」
    、「手機借他未收錢，我的名字，我自己去申請的」、「（帳單）我每個月收到
    後交給他的，他如何繳費我不知道」、「我借他使用五個多月」、「沒有（再使
    用），保證金有無取回我不知道」等語（本院八十八年七月五日訊問筆錄參見）
    ，職是，告訴人稱其行動電話係以丁○○名義申請，要與證人所稱借予告訴人知
    情不符，況果若丁○○借予告訴人行動電話，則豈有關於行動電話處理結果均表
    示不知情之理，況其若按月將帳單交予告訴人繳交，則告訴人即已經繳費五次之
    譜，焉有連租用門號之行動電話之公司名稱仍記錯之可能，是告訴人以及證人丁○○關於此部分之陳述，實堪存疑；再查：當日告訴人離去時，告訴人之手中猶
    持有行動電話等情，業據證人戊○○於警訊時（警卷第十五頁以下參見）、證人
    乙○○於本院調查時（本院八十八年六月二十二日訊問筆錄參見）證述明確，堪
    信為真實；綜上所述，被告己○○前開辯詞，應堪採信，此外，復查無其他積極
    切確之證據足資證明被告己○○有何搶奪之犯行，既不能證明被告己○○犯罪，
    揆諸前揭判例之意旨，自應依法為被告己○○無罪判決之諭知。
、據上論斷，應依刑事訴訟法第二百九十九條第一項前段、第三百零一條第一項，
    刑法第二十八條、第二百七十七條第一項、第四十一條、罰金罰鍰提高標準條例
    第一條前段、第二條判決如主文。
本案經檢察官廖家陽到庭執行職務。
中      華      民      國    八十九    年      一      月    二十一    日
                                      台灣嘉義地方法院刑事第二庭
                      法  官  蘇  嘉  豐
右正本證明與原本無異。
如不服本判決，應於判決送達後十日內向本院提出上訴狀( 應附繕本 )。
中      華      民      國    八十九    年      一      月    二十一    日
                                              書記官  陳  冠  學
附錄本案論罪科刑所適用法條全文：
刑法第二百七十七條第一項：傷害人之身體或健康者，處三年以下有期徒刑、拘役
                          或一千元以下罰金。


司法院資訊處製作；財團法人民間司法改革基金會備份。
